ja: ウィンドウネット開閉方向: ボトムリリース (上に開く); 固定式 (開閉不可); 前ヒンジ; 後ヒンジ; トップリリース (下に開く); その他
ro-RO: Direcția de deschidere a plasei de geam: Eliberare în partea de jos (rabatare în sus); Fix (nu se deschide); Cu balamale în față; Cu balamale în spate; Eliberare în partea de sus (rabatare în jos); Altele
nb: Vindusnettets åpningsretning: Utløser nede (svinger opp); Fast (åpnes ikke); Hengslet foran; Hengslet bak; Utløser oppe (faller ned); Annet
de: Öffnungsrichtung des Fensternetzes: Öffnung unten (schwingt nach oben); Fest (nicht öffnend); Vorne angeschlagen; Hinten angeschlagen; Öffnung oben (fällt nach unten); Sonstige
nl: Raamnet openingsrichting: Ontgrendeling onderaan (zwaait omhoog); Vast (gaat niet open); Scharnier vooraan; Scharnier achteraan; Ontgrendeling bovenaan (valt naar beneden); Overige
vi: Hướng mở của lưới cửa sổ: Nhả từ dưới (Mở hất lên); Cố định (không mở); Bản lề trước; Bản lề sau; Nhả từ trên (Thả xuống); Khác
sk-SK: Smer otvárania okennej sieťky: Uvoľnenie dole (vyklopenie nahor); Pevné (neotvárateľné); Pánty vpredu; Pánty vzadu; Uvoľnenie hore (spustenie nadol); Iné
pt-BR: Rede de janela direção de abertura: Liberação inferior (abre para cima); Fixo (não abre); Articulado na frente; Articulado atrás; Liberação superior (abre para baixo); Outro
pt-PT: Direção de abertura da rede de janela: Libertação inferior (abre para cima); Fixo (não abre); Com dobradiça frontal; Com dobradiça traseira; Libertação superior (abre para baixo); Outro
th: ทิศทางการเปิดมุ้งลวดหน้าต่าง: ปลดด้านล่าง (เปิดขึ้น); ติดตายตัว (เปิดไม่ได้); บานพับด้านหน้า; บานพับด้านหลัง; ปลดด้านบน (เปิดลง); อื่นๆ
fr: Sens d’ouverture du filet de fenêtre: Déverrouillage par le bas (ouverture vers le haut); Fixe (sans ouverture); Charnière à l’avant; Charnière à l’arrière; Déverrouillage par le haut (ouverture vers le bas); Autre
sv: Fönsternätets öppningsriktning: Bottenutlösning (fälls upp); Fast (öppnas ej); Framhängd; Bakhängd; Topputlösning (fälls ned); Övrigt
hr-HR: Smjer otvaranja prozorske mreže: Donje otpuštanje (otvaranje prema gore); Fiksno (bez otvaranja); Prednje šarke; Stražnje šarke; Gornje otpuštanje (otvaranje prema dolje); Ostalo
el: Κατεύθυνση ανοίγματος σίτας παραθύρου: Απασφάλιση στο κάτω μέρος (ανοίγει προς τα πάνω); Σταθερό (δεν ανοίγει); Με μεντεσέ μπροστά; Με μεντεσέ πίσω; Απασφάλιση στο πάνω μέρος (πέφτει προς τα κάτω); Άλλο
ko: 창문 안전망 열림 방향: 하단 릴리스(위로 열림); 고정형(열리지 않음); 전면 힌지형; 후면 힌지형; 상단 릴리스(아래로 열림); 기타
zh-TW: 車窗網開啟方向: 底部釋放 (向上掀開); 固定式 (無法開啟); 前鉸鍊; 後鉸鍊; 頂部釋放 (向下降落); 其他
cs: Směr otevírání okenní sítě: Uvolnění zespodu (výklopné nahoru); Pevné (neotevírací); Otevírání zepředu; Zavěšené vzadu; Uvolnění shora (spouštěcí dolů); Jiné
pl: Kierunek otwierania siatki okiennej: Zwalniane od dołu (otwierane do góry); Stałe (nieotwierane); Zawias z przodu; Zawias z tyłu; Zwalniane od góry (opada w dół); Inny
ru: Направление открытия оконной сетки: Открытие снизу (откидывается вверх); Фиксированная (не открывается); С петлями спереди; С петлями сзади; Открытие сверху (откидывается вниз); Другое
zh-CN: 车窗防护网开启方向: 底部释放（向上摆动）; 固定式（不可开启）; 前部铰接; 后部铰接; 顶部释放（向下放落）; 其他
da: Åbningsretning for vinduesnet: Udløser i bunden (svinger op); Fast (kan ikke åbnes); Hængslet foran; Hængslet bagpå; Udløser i toppen (falder ned); Andet
en: Window net opening direction: Bottom-release (swings up); Fixed (non-opening); Front-hinged; Rear-hinged; Top-release (drops down); Other
bg-BG: Посока на отваряне на мрежата на прозореца: Долно освобождаване (отваряне нагоре); Фиксирано (неотваряемо); С предна панта; Със задна панта; Горно освобождаване (отваряне надолу); Друго
it: Direzione di apertura della rete: Sgancio inferiore (si apre verso l'alto); Fissa (non apribile); Cerniera anteriore; Cerniera posteriore; Sgancio superiore (si apre verso il basso); Altro
sl-SI: Smer odpiranja zaščitne mreže za okno: Sprostitev spodaj (odpre se navzgor); Fiksno (se ne odpira); S tečaji spredaj; S tečaji zadaj; Sprostitev zgoraj (odpre se navzdol); Drugo
es: Dirección de apertura de la red de la ventana: Liberación inferior (se abre hacia arriba); Fija (no se abre); Con bisagra delantera; Con bisagra trasera; Liberación superior (se abre hacia abajo); Otro
fi: Ikkunaverkon avautumissuunta: Alhaalta avautuva (kääntyy ylös); Kiinteä (ei avattava); Etusaranoitu; Takasaranoitu; Ylhäältä avautuva (putoaa alas); Muu
tr: Pencere ağının açılma yönü: Alttan açılır (yukarı kalkar); Sabit (açılmaz); Önden menteşeli; Arkadan menteşeli; Üstten açılır (aşağı iner); Diğer
hu: Ablakháló nyitási iránya: Alsó kioldás (felfelé nyíló); Fix (nem nyitható); Elöl zsanéros; Hátul zsanéros; Felső kioldás (lefelé nyíló); Egyéb
lt-LT: Lango tinklo atidarymo kryptis: Atleidžiama apačia (atidaroma į viršų); Fiksuota (neatidaroma); Lankstai priekyje; Lankstai gale; Atleidžiama viršus (nuleidžiama žemyn); Kita